臺灣高雄地方法院刑事判決　　　　　　 110年度侵訴字第29號
公　訴　人　臺灣高雄地方檢察署檢察官
被　　　告　張修尉



指定辯護人　本院公設辯護人　蘇鴻吉
上列被告因違反兒童及少年性剝削防制條例等案件，經檢察官提
起公訴（110 年度他字第7354號、110 年度偵字第2942號），本
院判決如下：
    主  文
張修尉犯如附表所示之罪，各處如附表主文欄所示之刑及沒收。
應執行有期徒刑拾年陸月。
    事  實
一、張修尉之母親劉燕如於民國108 年4 月起受僱於AV000-A000
    000A（真實姓名年籍資料詳卷，下稱A 男童母親）擔任管家
    與保姆之工作，張修尉因此入住A 男童位於高雄市新興區之
    家中，並認識AV000-A109277 （99年5 月生，真實姓名年籍
    資料詳卷，下稱A 男童），嗣張修尉與劉燕如相處不睦，A
    男童母親繼而收留張修尉，張修尉遂至108 年6 月間均暫住
    於A 男童上址家中，協助照料A 男童及A 男童之雙胞胎姐姐
    AV000-A109277D（真實姓名年籍資料詳卷，下稱A 男童姐姐
    ），張修尉並與A 男童同睡於一張罩有蚊帳之床上。A 男童
    之父親AV000-A109277E（真實姓名年籍資料詳卷，下稱A 男
    童父親）為日本人，斯時正於日本工作，故上址家中僅居住
    有A 男童、A 男童母親及A 男童姐姐。詎張修尉明知A 男童
    為未滿12歲之兒童，竟在A 男童上址家中，分別為下列犯行
    ：
  ㈠基於成年人故意對兒童乘機性交之犯意，於108 年4 月至6
    月間之某日晚上，趁A 男童熟睡而不知抗拒之際，將A 男童
    之褲子及內褲褪至腿部，並將其生殖器自後方插入A 男童之
    肛門內1 次得逞。嗣因A 男童欲上廁所而醒來始發覺。
  ㈡基於成年人故意對兒童為乘機猥褻之犯意，於108 年4 月至
    6 月間之某日晚上，趁A 男童熟睡而不知抗拒之際，以手撫
    摸A 男童生殖器之方式為猥褻行為1 次得逞。嗣因A 男童欲
    喝水而醒來始發覺。
  ㈢基於對兒童為強制猥褻行為之犯意，於108 年4 月至6 月間
    之某日晚上，趁與A 男童同睡之際，因A 男童不慎觸碰張修
    尉之生殖器，張修尉遂違反A 男童之意願，以強抓住A 男童
    左手之方式，隔著褲子持續撫摸其生殖器約1 至2 分鐘後始
    停止。
  ㈣基於對兒童為恐嚇行為之犯意，於108 年4 月至6 月間之某
    日，趁A 男童上廁所之際，持A 男童家中之水果刀1 把，以
    刀背觸碰A 男童之生殖器，作勢割掉A 男童之生殖器，以此
    方式加害A 男童之身體安全，致A 男童心生畏懼。
二、張修尉因與AV000-A109277B（真實姓名年籍資料詳卷，93年
    12月生，下稱B 少年）之父親即AV000-A109277C為工作同事
    ，而認識B 少年，其自108 年11月起至109 年10月22日止，
    每星期均有數日借住於B 少年位於臺南市關廟區之住處，並
    與B 少年同睡於同間房內。詎張修尉明知B 少年為14歲以上
    未滿16歲之少年，竟為下列犯行：
  ㈠基於使少年被拍攝猥褻行為電子訊號之犯意，於108 年11月
    25日晚上某時，趁B 少年不知情而無法表達反對意思之際，
    以持具攝錄功能之SAMSUNG 廠牌平板電腦之方式，違反B 少
    年之意願，錄攝B 少年自慰之猥褻電子訊號。
  ㈡基於使少年被拍攝猥褻行為電子訊號之犯意，於109 年9 月
    13日晚上某時，趁B 少年不知情而無法表達反對意思之際，
    以持具攝錄功能之HUAWEI廠牌行動電話之方式，違反B 少年
    之意願，錄攝B 少年自慰之猥褻電子訊號。
  ㈢基於使少年被拍攝猥褻行為電子訊號及對少年為乘機猥褻行
    為之犯意，於109 年9 月24日晚上某時，趁B 少年熟睡而不
    知抗拒之際，持續撫摸B 少年之生殖器，並趁B 少年斯時無
    法表達反對意思之際，違反B 少年之意願，以持具攝錄功能
    之HUAWEI廠牌行動電話之方式，錄攝其猥褻B 少年生殖器之
    猥褻電子訊號。
  ㈣基於使少年被拍攝猥褻行為電子訊號之接續犯意，於109 年
    10月5 日晚上10時53分、54分、58分許，趁B 少年熟睡而無
    法表達反對意思之際，違反B 少年之意願，以持具攝錄功能
    之iPHONE廠牌行動電話之方式，接續錄攝B 少年之胸部及生
    殖器等私密部位之電子訊號共3 段。
三、嗣經A 男童之國小班級導師發覺而通報，員警持法院核發之
    搜索票於109 年10月22日至張修尉上開居所執行搜索，當場
    扣得張修尉所有之藍色HUAWEI手機1 支、金色iPHONE手機1
    支、Koobee手機1 支及三星平板電腦1 台，而查悉上情。
四、案經A 男童及A 男童之母親、B 少年訴由高雄市政府警察局
    婦幼警察隊報告臺灣高雄地方檢察署檢察官偵查起訴。
    理  由
壹、程序部分
  ㈠按，性侵害犯罪防治法所稱性侵害犯罪，係指觸犯刑法第22
    1 條至第227 條、第228 條、第229 條、第332 條第2 項第
    2 款、第334 條第2 項第2 款、第348 條第2 項第1 款及其
    特別法之罪；又行政機關、司法機關及軍法機關所製作必須
    公示之文書，不得揭露被害人之姓名、出生年月日、住居所
    及其他足資識別被害人身分之資訊，性侵害犯罪防治法第2
    條第1 項、第12條第2 項分別定有明文。另性侵害犯罪防治
    法第12條所定其他足資識別被害人身分之資訊，包括被害人
    照片或影像、聲音、住址、親屬姓名或其關係、就讀學校與
    班級或工作場所等個人基本資料，性侵害犯罪防治法施行細
    則第6 條亦有明定。查，本案被告既因觸犯刑法第224 條、
    第224 條之1 、第222 條第1 項第2 款、第225 條第1 項與
    第2 項、兒童及少年性剝削防制條例第36條第3 項之罪，經
    檢察官提起公訴，核與性侵害犯罪防治法第2 條第1 項規定
    之性侵害犯罪定義相符，因本院所製作之本案判決係屬必須
    公示之文書，為避免被害人A 男童、B 少年之身分遭揭露，
    依上開規定，對於其個人及家屬之姓名、年籍資料及就讀之
    學校等足資識別身分之資訊，均予以隱匿，合先敘明。
  ㈡次按，被告以外之人於審判外之陳述，雖不符刑事訴訟法第
    159 條之1 至第159 條之4 之規定，然經當事人於審判程序
    同意作為證據，法院審酌該言詞陳述或書面陳述作成時之情
    況，認為適當者，亦得為證據。又當事人、代理人或辯護人
    於法院調查證據時，知有第159 條第1 項不得為證據之情形
    ，而未於言詞辯論終結前聲明異議者，視為有前項之同意，
    刑事訴訟法第159 條之5 定有明文。查，本案所引用之相關
    證據資料（詳後引證據），其中各項言詞或書面傳聞證據部
    分，縱無刑事訴訟法第159 條之1 至第159 條之4 或其他規
    定之傳聞證據例外情形，業經本院審理時予以提示並告以要
    旨，且各經檢察官、被告表示意見，當事人已知上述證據乃
    屬傳聞證據，已明示同意作為本案之證據使用（見院卷第93
    頁），本院審酌上開證據作成時之情況，並無違法取證或其
    他瑕疵，認為以之作為證據為適當，而具有證據能力。
貳、實體部分
一、上開事實，業據被告於審理時坦承不諱（見院卷第92、193
    頁），核與證人即告訴人A 男童、A 男童之母、B 少年於警
    詢及偵查中、證人A 男童之姐姐、證人即A 男童之父親、證
    人即A 男童之班級導師羅○○、證人即B 少年父親於警詢及
    偵查中之證述相符（見他卷第33至47、55至75、149 至152
    、225 至237 、245 至250 、257 至263 、291 至295 、33
    1 至334 、339 至342 、345 至347 頁），並有指認犯罪嫌
    疑人紀錄表、指認水果刀照片、LINE對話紀錄、性侵害案件
    通報表、減少被害人重複陳述作業訊前訪視紀錄表、報案三
    聯單、A 男童當庭手繪示意圖、高雄市政府社會局家庭暴力
    及性侵害防治中心109 年11月20日函所附之個案輔導報告、
    高雄市○○區○○國民小學109 年11月27日函暨學籍紀錄、
    成績、輔導紀錄、手機翻拍照片、臺南市政府家庭暴力及性
    侵害防治中心109 年12月7 日函所附之兒少性剝削案件受案
    評估、平板與手機之翻拍照片、兒少性剝削事件報告單、10
    9 年12月28日員警職務報告暨被告手機還原檔案資料在卷可
    稽（見他卷第49至53、77至101 、243 、251 、307 至312
    、314 至320 、323 至326 頁；偵卷第91至99、113 至121
    、195 、221 至220 、223 至229 頁），以及扣案之手機3
    支、平板電腦1 台為證，足認被告上開任意性自白與事實相
    符，堪以採信。從而，本案事證明確，被告犯行洵堪認定，
    應依法論科。
二、論罪科刑
  ㈠罪名及罪數
  1.被告為事實一㈢行為後，刑法第222 條第1 項第2 款固亦於
    110 年6 月11日修正生效，修正前原規定：「對未滿14歲之
    男女犯之『者』」，修正後規定則將「者」字刪除，此次修
    正僅係文字之輕微更動，即非屬法律有變更之情形，亦不生
    新舊法比較之問題，而應逕適用裁判時法，合先敘明。
  2.按，兒童及少年性剝削防制條例第36條第3 項規定以強暴、
    脅迫、藥劑、詐術、催眠術或其他違反本人意願之方法，使
    兒童或少年被拍攝、製造性交或猥褻行為之圖畫、照片、影
    片、影帶、光碟、電子訊號或其他物品之強制拍攝性交猥褻
    影像罪，其所指「違反本人意願之方法」，係指該條所列舉
    之強暴、脅迫、藥劑、詐術、催眠術以外，其他一切違反被
    害人意願之方法而言，且不以類似於所列舉之強暴、脅迫、
    藥劑、詐術及催眠術等方法為必要，祇要其所為具有壓制或
    妨礙被害人意思自由之作用者，即合於「違反本人意願之方
    法」之要件。而為了保護兒童及少年免於成為色情影像拍攝
    對象，以維護兒童及少年身心健全發展之普世價值，參照兒
    童權利公約第19條第1 項規定：「簽約國應採取一切適當之
    立法、行政、社會與教育措施，保護兒童（該公約所稱『兒
    童』係指未滿18歲之人）…不受到任何形式之身心暴力、傷
    害或虐待、疏忽或疏失、不當對待或剝削，包括性虐待。」
    及公民與政治權利國際公約第24條第1 項規定：「所有兒童
    有權享受家庭、社會及國家為其未成年身分給予之必需保護
    措施…」，暨經濟社會文化權利國際公約第10條第3 項規定
    ：「所有兒童及少年應有特種措施予以保護與協助…」意旨
    （按：依兒童權利公約施行法第2 條，以及公民與政治權利
    國際公約及經濟社會文化權利國際公約施行法第2 條之規定
    ，上開公約所揭示保障及促進兒童及少年權利暨保障人權之
    規定，均具有國內法律之效力），以及我國為了保護兒童及
    少年身心健全發展，防制兒童及少年成為性交易或拍攝色情
    影像之對象，特別制定兒童及少年性剝削防制條例之立法目
    的，應由保護兒童及少年之角度，解釋本條項所指「違反本
    人意願之方法」之意涵，即凡兒童及少年被人拍攝性交或猥
    褻等色情影像之當下，係因行為人刻意隱匿或不告知兒童及
    少年將被拍攝，致該兒童及少年處於不知被拍攝之狀態，以
    致無法對於被拍攝行為表達反對之意思，乃剝奪兒童及少年
    是否同意被拍攝性交或猥褻行為影片之選擇自由。再依一般
    社會健全觀念以及法律對於兒童及少年身心健康發展應特別
    加以保護之觀點而言，以前述隱匿而不告知之方式偷拍或竊
    錄兒童及少年性交或猥褻行為之影片，顯然具有妨礙兒童及
    少年意思自由之作用，就其結果而言，無異壓抑兒童及少年
    之意願，而使其等形同被迫而遭受偷拍性交或猥褻行為影片
    之結果，依前揭規定及說明，亦應認屬違反本人意願之方法
    （最高法院109 年度台上字第624 號判決意旨參照）。又按
    ，電子訊號通常分為「數位訊號」及「類比訊號」2 種，如
    行為人將以行動電話或電子數位機器對他人所拍攝之裸照、
    性交影片等，利用影像感應功能，將物體所反射的光轉換為
    數位訊號，壓縮後儲存於內建的記憶體或是記憶卡上，再透
    過電子視覺化顯示器讓電子訊號可以被視覺化，於如包括電
    視、電腦與平板等顯示器上輸出，在無證據證明該等數位訊
    號業已經過沖洗或壓製之過程而成為實體之物品（如錄影帶
    、光碟、相紙等) ，該拍攝或製造者應屬於「電子訊號」階
    段。查，本件被告透過行動電話攝影裝置所拍攝、存取之電
    子訊號係轉換數位即時影像而成，與實體影片有別，被告亦
    未將之沖洗為相紙，應認屬兒童及少年性剝削防制條例第36
    條第3 項所指使兒童被拍攝猥褻行為之「電子訊號」。又被
    告未經被害人B 少年之同意而拍攝上開猥褻行為之電子訊號
    ，則B 少年被拍攝猥褻行為之數位照片及電子訊號時，顯係
    因被告刻意隱匿、未告知將被拍攝，致B 少年處於不知被拍
    攝之狀態，以致於無法對被拍攝行為表達反對之意思，揆諸
    前揭判決意旨，即屬剝奪B 少年是否同意被拍攝猥褻行為電
    子訊號之選擇自由，使其形同被迫而遭受偷拍猥褻行為之電
    子訊號之結果，自屬以違反B 少年意願之方法，使B 少年被
    拍攝猥褻之電子訊號。
  3.按，成年人故意對兒童及少年犯罪者，加重其刑至二分之一
    ，兒童及少年福利與權益保障法第112 條第1 項前段定有明
    文。查被告於行為當時為成年人，並知悉A 男童為未滿12歲
    之兒童、B 少年為12歲以上未滿18歲之少年，故其對A 男童
    所為事實一㈠乘機性交罪、事實㈡乘機猥褻罪、事實㈣恐嚇
    罪之犯行；對B 少年所為事實二㈠至㈣之無故竊錄他人非公
    開活動及身體隱私部位犯行、事實二㈢之乘機猥褻罪，均應
    依兒童及少年福利與權益保障法第112 條第1 項前段規定，
    加重其刑。至被告就事實一㈢所為對未滿14歲之人犯強制猥
    褻罪、事實二㈠至㈣之違反本人意願之方法使兒童被拍攝猥
    褻行為電子訊號罪，分別因刑法第222 條第1 項第1 款，及
    兒童及少年性剝削防制條例第36條第3 項規定，均已就被害
    人之年齡設有特別規定，自無庸再依兒童及少年福利與權益
    保障法第112 條第1 項前段規定加重其刑，併予敘明。
  4.是核被告所為，係犯如附表「罪名」欄所示之罪。又被告就
    事實二㈠、㈡、㈣，係以一行為同時觸犯兒童及少年性剝削
    防制條例第36條第3 項以違反本人意願之方法使少年被拍攝
    猥褻行為電子訊號罪、兒童及少年福利與權益保障法第112
    條第1 項前段與刑法第315 條之1 第2 款成年人故意對少年
    無故竊錄他人非公開活動及身體隱私部位罪；就事實二㈢，
    係以一行為同時觸犯兒童及少年性剝削防制條例第36條第3
    項以違反本人意願之方法使少年被拍攝猥褻行為電子訊號罪
    、兒童及少年福利與權益保障法第112 條第1 項前段與刑法
    第315 條之1 第2 款成年人故意對少年無故竊錄他人非公開
    活動及身體隱私部位罪、兒童及少年福利與權益保障法第11
    2 條第1 項前段與刑法第225 條第2 項成年人故意對兒童犯
    乘機猥褻罪，均屬想像競合犯，均應從一情節較重之兒童及
    少年性剝削防制條例第36條第3 項，以違反本人意願之方法
    使少年被拍攝猥褻行為電子訊號罪處斷。
  5.至檢察官就被告所為事實二㈠至㈣之無故竊錄他人非公開活
    動及身體隱私部位犯行，及事實二㈢之乘機性交罪部分，未
    論處兒童及少年福利與權益保障法第112 條第1 項前段之刑
    法分則加重規定，容有未洽，惟基本社會事實同一，且本院
    於審理時亦已當庭諭知該罪名（見本院卷第192 頁），並給
    予被告答辯之機會，對其防禦權應無妨害，自應依刑事訴訟
    法第300 條規定變更起訴法條。又被告就事實二㈣所示時間
    、地點，接續攝錄B 少年胸部與生殖器等部位之電子訊號共
    3 段，係於密切接近時間及同地實施，侵害同一之法益，各
    行為之獨立性極為薄弱，依一般社會健全觀念，在時間差距
    上，難以強行分開，各應視為數個舉動之接續施行，合於包
    括之一行為予以評價，各為接續犯，各應論以一罪。又被告
    所犯上開8 罪間，犯意各別、行為互殊，應予分論併罰。
  ㈡被告不得依刑法第59條酌量減輕其刑：
    辯護人固請求依刑法第59條予以減刑云云。惟按，刑法第59
    條規定犯罪之情狀可憫恕者，得酌量減輕其刑，其所謂「犯
    罪之情狀」，與同法第57條規定科刑時應審酌之一切情狀，
    並非有截然不同之領域，於裁判上酌減其刑時，應就犯罪一
    切情狀（包括第57條所列舉之10款事項），予以全盤考量，
    審酌其犯罪有無可憫恕之事由（即有無特殊之原因與環境，
    在客觀上足以引起一般同情，以及宣告法定低度刑，是否猶
    嫌過重等等），以為判斷。查，查本案被告業已成年，明知
    被害人A 男童與B 少年，均年紀尚輕，思慮未臻成熟，竟仍
    為犯上開乘機猥褻、乘機性交與恐嚇危安之犯行，復以違反
    意願之方法，使B 少年被拍攝前揭猥褻電子訊號，影響上開
    被害人身心之健全發展。且被告就本案係分別自108 年4 月
    至同年6 月，及108 年11月至109 年10月間持續相當時日犯
    案，依其行為次數、被害之人數、犯罪之手法等節觀之，被
    告顯非一時失慮偶發所為，惡性非輕，經綜合考量上情，實
    難認本案被告所為有何情輕法重，在客觀上足以引起一般同
    情而顯可憫恕之情形，難認有刑法第59條酌減其刑規定適用
    之餘地。是被告請求依刑法第59條酌減其刑，即非可採。
  ㈢量刑審酌
    爰以行為人責任為基礎，爰以行為人責任為基礎，審酌被告
    為上開犯行時，明知A 男童、B 少年，均係兒童或少年，心
    智發育尚未完全健全，對於性行為或性自主觀念缺乏完全自
    主判斷能力，被告仍利用其照顧者之身分，趁A 男童及B 少
    年正逢年少懵懂之時及對被告之絕對信任，遂行上開性交、
    猥褻、恐嚇危安或攝錄猥褻電子訊號之犯行，嚴重影響A 男
    童及B 少年身心之正常發展，並造成A 男童患有焦慮症等身
    心病症，被告缺乏對他人人格主體性之尊重，其惡性及情節
    均非輕，且未能與A 男童及B 少年達成和解，亦未獲其等與
    家屬之原諒，應予非難。惟念及被告犯後終能坦承犯行，態
    度尚可，兼衡被告自述之智識程度、經濟暨生活狀況（因涉
    及個人資料保護等隱私權維護，爰不予揭露），暨犯罪動機
    、手段、所生危害等一切情狀，分別量處如附表主文欄所示
    之刑。
  ㈣應執行之刑
    次按，刑法第51條數罪併罰定執行刑之立法方式，採限制加
    重原則，亦即非以累進加重之方式定應執行刑。本院審酌被
    告所犯上開犯行，被害人為2 人，犯罪性質類似，均係反覆
    以相類手段，侵害相同種類之性自主法益，以實質累進加重
    之方式定應執行刑，則處罰之刑度顯將超過其行為之不法內
    涵，而違反罪責原則，復考量因生命有限，刑罰對被告造成
    之痛苦程度，係隨刑度增加而生加乘效果，而非以等比方式
    增加，是以隨罪數增加遞減其刑罰之方式，當足以評價被告
    行為之不法性之法理（即多數犯罪責任遞減原則），就被告
    所犯上開各罪定其應執行刑如主文所示。
三、沒收
  ㈠扣案之SAMSUNG 廠牌平板電腦1 台（序號：00000000000000
    0 /01 ）、HUAWEI廠牌行動電話1 支（含SIM 卡，序號：00
    0000000000000 ）、APPLE 廠牌行動電話1 支（序號：0000
    0000000000），均為被告所有，分別係被告用以拍攝上開猥
    褻電子訊號之工具，業據認定如前，爰依刑法第38條第2 項
    前段之規定，宣告沒收。
  ㈡按，兒童及少年性剝削防制條例第36條第1 項至第4 項之物
    品，不問屬於犯罪行為人與否，沒收之，同條例第36條第6
    項定有明文。茲對照刑法針對散布猥褻物品罪之沒收規定（
    刑法第235 條第3 項），係將「文字、圖畫、聲音或影像之
    附著物」及「物品」分列觀之，兒童及少年性剝削防制條例
    第36條第6 項所稱「物品」應係指同條第1 至4 項規範猥褻
    行為之物品本身（即圖畫、照片、影片、影帶、光碟、電子
    訊號或其他物品）。查，前開扣案之SAMSUNG 廠牌平板電腦
    、HUAWEI廠牌行動電話、APPLE 廠牌行動電話內所儲存關於
    B 少年猥褻之電子訊號，均應依兒童及少年性剝削防制條例
    第36條第6 項規定，不問屬於行為人與否，於被告所犯拍攝
    少年為猥褻行為之電子訊號罪刑項下宣告沒收。
  ㈢至被告就事實一㈣恐嚇犯行所持用之水果刀1 把，雖亦係被
    告供本案犯罪所用之物，然非屬被告所有；另其餘扣案物非
    屬違禁物，且無證據證明與本案犯罪相關，爰均不予宣告沒
    收，附此敘明。
據上論斷，應依刑事訴訟法第299 條第1 項前段，判決如主文。
本案經檢察官李明蓉提起公訴，檢察官王啟明到庭執行職務。
中    華    民    國   111    年    2     月    15    日
                  刑事第十五庭  審判長法  官  方錦源
                                      法  官  詹尚晃
                                      法  官  陳彥霖
以上正本證明與原本無異。
如不服本判決應於收受送達後20日內向本院提出上訴書狀，並應
敘述具體理由；如未敘述上訴理由者，應於上訴期間屆滿後20日
內向本院補提理由書（均須按他造當事人之人數附繕本）「切勿
逕送上級法院」。
中    華    民    國   111    年    2     月    15    日
                                      書記官  陳怡秀
附表
┌──┬───┬──────────┬────────────┐
│編號│事實  │主文                │罪名                    │
├──┼───┼──────────┼────────────┤
│ 1  │一㈠  │張修尉成年人故意對兒│兒童及少年福利與權益保障│
│    │      │童犯乘機性交罪，處有│法第112 條第1 項前段、刑│
│    │      │期徒刑參年拾月。    │法第225 條第1 項成年人故│
│    │      │                    │意對兒童犯乘機性交罪。  │
├──┼───┼──────────┼────────────┤
│ 2  │一㈡  │張修尉成年人故意對兒│兒童及少年福利與權益保障│
│    │      │童犯乘機猥褻罪，處有│法第112 條第1 項前段、刑│
│    │      │期徒刑壹年。        │法第225 條第2 項成年人故│
│    │      │                    │意對兒童犯乘機猥褻罪。  │
├──┼───┼──────────┼────────────┤
│ 3  │一㈢  │張修尉對未滿十四歲之│刑法第224 條之強制猥褻罪│
│    │      │人犯強制猥褻罪，處有│，而有刑法第222 條第1 項│
│    │      │期徒刑參年陸月。    │第2 款之情形，應論以刑法│
│    │      │                    │第224 條之1 之對未滿14歲│
│    │      │                    │之人犯強制猥褻罪。      │
├──┼───┼──────────┼────────────┤
│ 4  │一㈣  │張修尉成年人故意對兒│兒童及少年福利與權益保障│
│    │      │童犯恐嚇危害安全罪，│法第112 條第1 項前段、刑│
│    │      │處有期徒刑捌月。    │法第305 條之成年人故意對│
│    │      │                    │兒童犯恐嚇危害安全罪。  │
├──┼───┼──────────┼────────────┤
│ 5  │二㈠  │張修尉犯以違反本人意│兒童及少年性剝削防制條例│
│    │      │願之方法，拍攝少年猥│第36條第3 項以違反本人意│
│    │      │褻行為之電子訊號罪，│願之方法使少年被拍攝猥褻│
│    │      │處有期徒刑柒年陸月；│行為電子訊號罪、兒童及少│
│    │      │扣案之SAMSUNG 廠牌平│年福利與權益保障法第112 │
│    │      │板電腦壹台（序號：35│條第1 項前段與刑法第315 │
│    │      │0000000000000/01）與│條之1 第2 款成年人故意對│
│    │      │B 少年為猥褻行為之電│少年無故竊錄他人非公開活│
│    │      │子訊號均沒收。      │動及身體隱私部位罪。    │
├──┼───┼──────────┼────────────┤
│ 6  │二㈡  │張修尉犯以違反本人意│兒童及少年性剝削防制條例│
│    │      │願之方法，拍攝少年猥│第36條第3 項以違反本人意│
│    │      │褻行為之電子訊號罪，│願之方法使少年被拍攝猥褻│
│    │      │處有期徒刑柒年陸月；│行為電子訊號罪、兒童及少│
│    │      │扣案之HUAWEI廠牌行動│年福利與權益保障法第112 │
│    │      │電話壹支（含SIM 卡，│條第1 項前段與刑法第315 │
│    │      │序號：00000000000000│條之1 第2 款成年人故意對│
│    │      │7 ）與B 少年為猥褻行│少年無故竊錄他人非公開活│
│    │      │為之電子訊號均沒收。│動及身體隱私部位罪。    │
├──┼───┼──────────┼────────────┤
│ 7  │二㈢  │張修尉犯以違反本人意│兒童及少年性剝削防制條例│
│    │      │願之方法，拍攝少年猥│第36條第3 項以違反本人意│
│    │      │褻行為之電子訊號罪，│願之方法使少年被拍攝猥褻│
│    │      │處有期徒刑柒年拾月；│行為電子訊號罪、兒童及少│
│    │      │扣案之HUAWEI廠牌行動│年福利與權益保障法第112 │
│    │      │電話壹支（含SIM 卡，│條第1 項前段與刑法第315 │
│    │      │序號：00000000000000│條之1 第2 款成年人故意對│
│    │      │7 ）與B 少年為猥褻行│少年無故竊錄他人非公開活│
│    │      │為之電子訊號均沒收。│動及身體隱私部位罪。    │
├──┼───┼──────────┼────────────┤
│ 8  │二㈣  │張修尉犯以違反本人意│兒童及少年性剝削防制條例│
│    │      │願之方法，拍攝少年猥│第36條第3 項以違反本人意│
│    │      │褻行為之電子訊號罪，│願之方法使少年被拍攝猥褻│
│    │      │處有期徒刑柒年肆月；│行為電子訊號罪、兒童及少│
│    │      │扣案之iPHONE廠牌行動│年福利與權益保障法第112 │
│    │      │電話壹支（序號：3532│條第1 項前段與刑法第315 │
│    │      │0000000000）與B 少年│條之1 第2 款成年人故意對│
│    │      │為猥褻行為之電子訊號│少年無故竊錄他人非公開活│
│    │      │均沒收。            │動及身體隱私部位罪。    │
└──┴───┴──────────┴────────────┘
附錄本案論罪科刑法條：
兒童及少年性剝削防制條例第36條第3項
兒童及少年福利與權益保障法第112 條第1 項
刑法第315 條之1 第2 款
刑法第305 條
刑法第224 條
刑法第222 條第1 項
刑法第224 條之1
　
兒童及少年性剝削防制條例第36條第3項
以強暴、脅迫、藥劑、詐術、催眠術或其他違反本人意願之方法
，使兒童或少年被拍攝、製造性交或猥褻行為之圖畫、照片、影
片、影帶、光碟、電子訊號或其他物品者，處 7 年以上有期徒
刑，得併科新臺幣 5 百萬元以下罰金。
　
兒童及少年福利與權益保障法第112條第1 項
成年人教唆、幫助或利用兒童及少年犯罪或與之共同實施犯罪或
故意對其犯罪者，加重其刑至二分之一。但各該罪就被害人係兒
童及少年已定有特別處罰規定者，從其規定。
　
中華民國刑法
第315條之1第2 款
有下列行為之一者，處 3 年以下有期徒刑、拘役或 30 萬元以
下罰金：
二、無故以錄音、照相、錄影或電磁紀錄竊錄他人非公開之活動
    、言論、談話或身體隱私部位者。
第305條
以加害生命、身體、自由、名譽、財產之事恐嚇他人，致生危害
於安全者，處 2 年以下有期徒刑、拘役或 9 千元以下罰金。
第224條
對於男女以強暴、脅迫、恐嚇、催眠術或其他違反其意願之方法
，而為猥褻之行為者，處 6 月以上 5 年以下有期徒刑。
第222條
犯前條之罪而有下列情形之一者，處 7 年以上有期徒刑：
一、二人以上共同犯之者。
二、對未滿十四歲之男女犯之者。
三、對精神、身體障礙或其他心智缺陷之人犯之者。
四、以藥劑犯之者。
五、對被害人施以凌虐者。
六、利用駕駛供公眾或不特定人運輸之交通工具之機會犯之者。
七、侵入住宅或有人居住之建築物、船艦或隱匿其內犯之者。
八、攜帶兇器犯之者。
第224條之1
犯前條之罪而有第 222 條第 1 項各款情形之一者，處 3 年以
上 10 年以下有期徒刑。